【裁判字號】    99,上訴,259
【裁判日期】    990623
【裁判案由】    妨害風化
【裁判全文】
臺灣高等法院臺中分院刑事判決         99年度上訴字第259號
上  訴  人  臺灣彰化地方法院檢察署檢察官
被      告  乙○○
上列上訴人因被告妨害風化案件，不服臺灣彰化地方法院九十八
年度訴字第一三六八號，中華民國九十八年十二月二十四日第一
審判決（起訴案號：臺灣彰化地方法院檢察署九十八年度偵字第
三八六三號），提起上訴，本院判決如下：
    主  文
上訴駁回。
    理  由
一、本案經本院審理結果，認第一審判決被告乙○○（以下簡稱
    為被告）無罪，其理由並無不當，應予維持，並引用第一審
    判決書所記載之理由（如附件）。
二、本案公訴人係以下列情詞提起上訴，即：被告係「玖品香小
    吃部」之負責人，證人洪天城與被告所雇用之女子林翠英，
    係在被告所承租之彰化縣二林鎮○○里○○街十二號一樓房
    間進行性交易而被警查獲，上開房間緊鄰被告經營之小吃部
    。又依證人洪天城在審理時之證詞，上開房間僅擺設床鋪一
    張，此外並無私人擺設或衣物。則此房間顯然並非提供給被
    告雇用之小姐住宿，而係專供他人性交易使用。被告辯稱承
    租目的為提供所雇用小姐住宿，顯不相符。又被告所經營之
    「玖品香小吃部」（前名為「龍鳳小棧」）店內之坐檯女子
    連玉嬌曾於民國（下同）九十七年三月二十八日十五時四十
    分許，在彰化縣二林鎮○○里○○街十二號一樓房間內與男
    客王雲鵬進行性交易被警查獲，此情有臺灣彰化地方法院北
    斗簡易庭九十七年度斗秩字第五號裁定、搜索票、搜索扣押
    筆錄、扣押物品目錄表及收據、「龍鳳小棧」營利事業登記
    證以及被告、連玉嬌、林翠英、黃碧華、施淑環、陳素娥、
    詹陳錦香、洪清賢、王雲鵬等人之警詢筆錄等證據可資佐證
    。被告所經營店內之坐檯女子既然有與男客進行性交易之紀
    錄，被告身為該店負責人，對於坐檯女子在該店之行為，顯
    然在其隨時可得管領監督之範圍內，實難認其對於性交易乙
    節毫不知情。被告辯稱不知其所雇用之小姐有從事性交易之
    事實，顯與常情不相符。本件係附近住戶舉發而查獲，顯見
    證人洪天城與林翠英進行性交易之事實，應非偶然，被告應
    係提供所承租之房間為性交易之場所；又依證人洪天城與林
    翠英所述，被告雖未直接分得性交易之所得，但被告容留他
    人為性交易，應有為其所經營之小吃店招攬男客，以達增加
    營收之目的，故其亦應有營利之意圖。被告犯罪事證明確，
    犯情堪以認定，原審判決被告無罪，應屬有誤等語。
三、惟查：
（一）被告前所經營之「龍鳳小棧」被警查獲坐檯女子連玉嬌與
      男客王雲鵬進行性交易之時間，係發生在九十七年三月二
      十八日，經核係在公訴人指訴被告為本案犯行之九十八年
      三月二十九日之一年之前，依據卷內臺灣彰化地方法院北
      斗簡易庭九十七年度斗秩字第五號裁定之記載，被告於該
      案亦非被移送人，故並未經上開裁定處罰（見三八六三號
      偵卷第八○、八一頁）；該案之搜索票、搜索扣押筆錄、
      扣押物品目錄表及收據、「龍鳳小棧」營利事業登記證以
      及本案被告、證人連玉嬌、林翠英、黃碧華、施淑環、陳
      素娥、詹陳錦香、洪清賢、王雲鵬等人於該案之警詢筆錄
      等證據，顯不足採為認定被告是否有本案被指訴犯行之證
      據。
（二）又就本案公訴人指訴被告意圖使女子林翠英與證人洪天城
      為性交，而「媒介」以營利部分，卷內並無任何證據足以
      證明被告有此「媒介」犯行，公訴人之上訴理由就此部分
      亦未再提出可資認定被告有媒介女子林翠英與證人洪天城
      為性交之證據，其就此部分之上訴顯無理由。
（三）另就本案公訴人指訴被告意圖使女子林翠英與證人洪天城
      為性交而「容留」以營利部分。依據證人林翠英之證詞，
      其已明確指證被告就其性交易所得，並未抽成牟利。證人
      洪天城在原審法院審理時，亦證稱：林翠英有說此是她私
      人賺的，要先給她等語（見原審卷宗第三一頁）。公訴人
      亦未提出任何證據足以證明林翠英及洪天城此部分所證不
      實。再者，就證人林翠英與洪天城之性交易，被告於案發
      當時是否知情部分，證人林翠英於司法警察調查時，係陳
      述：「（你與客人洪天城從事性交易，玖品香小吃部老闆
      乙○○是否知情？）她不知道」、「（你與男客到新城街
      十二號進行性交易未在【玖品香】工作，老闆娘不會過問
      ？是否見過你帶男客到新城街十二號？會不會質疑你帶男
      客到新城街十二號從事何事？）不會過問，有見過一至二
      次我帶男客到新城街十二號，老闆娘不會質疑」等語。另
      證人洪天城則係在原審法院審理時，證稱：「我不認識（
      被告），我也不知道她是小吃部的老闆」等情（見原審卷
      宗第三一頁）。本案依據證人林翠英與洪天城之證詞，顯
      然無法認定被告於案發當時，對證人林翠英與洪天城之性
      交易係屬知情。既不知情又未就證人林翠英之性交易所得
      抽成牟利，自難認定被告有刑法第二百三十一條第一項所
      規定「意圖使男女與他人為性交或猥褻之行為，而容留以
      營利」之犯罪行為。此外，就檢舉內容何以不足以認定被
      告有公訴人所指訴之犯行部分，原審判決已敘明其認定之
      理由。另就被告辯稱：上開新城街一二號一樓房間及該房
      屋全棟，實際上是四位小姐承租並住在那裡，租金交給伊
      後，再由伊轉交給屋主許再興，又林翠英係因另外租房子
      ，因還不能進去住，暫時借住該房間六天等情部分，公訴
      人亦未提出足堪認定被告上開所辯不足採信之證據。其以
      上開情詞，指訴被告有意圖使證人林翠英與證人洪天城為
      性交而「容留」以營利之犯行，尚非有據。
四、綜上理由，應認本案公訴人之上訴為無理由，其上訴應予駁
    回。
五、據上論斷，應依刑事訴訟法第三百七十三條、第三百六十八
    條，判決如主文。
本案經檢察官甲○○到庭執行職務。
中    華    民    國    99    年    6    月    23    日
            刑事第三庭    審判長法  官  王  增  瑜
                                法  官  梁  堯  銘
                                法  官  廖  柏  基
以上正本證明與原本無異。
檢察官得上訴。
被告不得上訴。
如不服本判決應於收受送達後十日內向本院提出上訴書狀，其未
敘述上訴之理由者，並得於提起上訴後十日內向本院補提理由書（
均須按他造當事人之人數附繕本）「切勿逕送上級法院」。
                                
                                書記官  曾  煜  智

中    華    民    國    99    年    6    月    23    日

司法院資訊處製作；財團法人民間司法改革基金會備份。
